臺灣臺北地方法院民事判決　　　　　　　　　　　　　九十三年度國小上字第二號
　　上　訴　人　甲○○
　　被上訴人　　台北市政府警察局文山第二分局
　　法定代理人　蕭龍洋
右當事人間請求國家賠償事件，上訴人對於中華民國九十三年六月十七日本院新店簡
易庭九十三年度店國小字第一號第一審判決提起上訴，本院判決如左：
    主      文
上訴駁回。
第二審訴訟費用新台幣壹仟伍佰元由上訴人負擔。
    事實及理由
一、按對於小額程序第一審判決之上訴，非以其違背法令為理由，不得為之。上訴狀
    內應記載上訴理由，表明下列各款事項︰(一)原判決所違背之法令及其具體內容。
    (二)依訴訟資料可認為原判決有違背法令之具體事實。小額程序之第二審判決，依
    上訴意旨足認上訴為無理由者，得不經言詞辯論為之。第二審法院認上訴為無理
    由者，應為駁回之判決。民事訴訟法第四百三十六條之二十四第二項、第四百三
    十六條之二十五、第四百三十六條之二十九第二款及第四百三十六條之三十二第
    二項準用第四百四十九條第一項分別定有明文。
二、本件上訴人主張：原判決駁回上訴人起訴之唯一理由係認為上訴人所主張之非財
    產上損害已經填補完畢，然其根據之民法第二百十六條第一項係指「財產上損害
    」而言，有最高法院四十八年台上字第一九三四號判例可稽，且法律並未規定「
    非財產上損害」可以填補完畢，原判決自係違背法令。至於原判決所引最高法院
    七十一年台上字第二八三一號判決係針對「財產上損害」之個案所作之裁判，與
    本件性質迥異，無援引之餘地等語。
三、查，上訴人主張原判決適用法規不當，已提出其所指原判決違背法令之具體理由
    ，揆諸前揭規定，應認其上訴合法。然本件上訴人既認原判決所援引最高法院七
    十一年台上字第二八三一號判決係針對「財產上損害」所為之裁判，於本件「非
    財產上損害」事件無援引之餘地，則其所援引之最高法院四十八年台上字第一九
    三四號判例亦係針對「財產上損害」（違約金）所作之裁判，亦應不得援引。且
    非財產上損害賠償本質上既屬損害賠償，自仍具有損害賠償所具有之「填補損害
    」之基本功能，因此民法上「無損害，無賠償」之基本原則，自應有適用之餘地
    ；況民法亦未特別規定非財產上損害不能適用同法第二百十六條第一項，是原審
    援引該規定自無不當。又按非財產上之損害，加害人雖亦負賠償責任，但以「相
    當」之金額為限，民法第一百九十五條第一項定有明文。原判決已指出本件依國
    家賠償法規定提起之訴與上訴人前依民法侵權行為規定對傅子坤訴請損害賠償之
    訴，雖兩者所指訴受侵害之人格權種類及為侵權行為之人數有所不同，但均係就
    同一行為原因製作之「素行調查表」內容，認侵害其人格權而應賠償其非財產上
    之損害；且前開上訴人訴請傅子坤賠償其非財產上損害事件之判決，已就損害事
    實內容詳為審酌，並無漏判情事，上訴人所受非財產上損害亦已經傅子坤賠償完
    畢。故前開上訴人訴請傅子坤賠償其非財產上損害事件之判決所定傅子坤應賠償
    之相當金額，既已經傅子坤賠償完畢，原判決認定上訴人之非財產上損害已填補
    完畢，於法即無不合。是上訴人之上訴主張，顯無理由，依首開規定，本院得不
    經言詞辯論，逕予駁回。
四、因本案事證已臻明確，兩造其餘主張陳述及所提之證據，核與判決結果不生影響
    ，均毋庸再予審酌，附此敘明。
據上論結，本件上訴為無理由，依民事訴訟法第四百三十六條之二十九第二款、第四
百三十六條之三十、第四百三十六條之三十二第二項準用第四百四十九條第一項、第
七十八條、第四百三十六之十九第一項，判決如主文。
中　　　華　　　民　　　國　　九十三　　年　　　七　　　月　　三十　  　日
                                民事第四庭  審判長  法  官　 盧彥如
                                                    法  官   洪遠亮
                                                    法  官   黃柄縉
右正本係照原本作成
本判決不得上訴
中　　　華　　　民　　　國　　九十三　　年　　　八　　　月　　二    　　日
                                                    書記官   楊湘雯
訴訟費用計算書
項　　　目　 　　　　　　　　　金　額（新台幣）
第二審裁判費                   壹仟伍佰元
合　　　　　計                 壹仟伍佰元
